臺灣高等法院交通事件裁定　　　　　　 94年度交抗字第731號
　　抗　告　人
　　即受處分人　甲○○
上列抗告人因違反道路交通管理處罰條例案件，不服臺灣士林地
方法院，中華民國94年8月31日所為裁定（94年度交聲字第392號
），提起抗告，本院裁定如下：
    主  文
抗告駁回。
    理  由
一、按汽車駕駛人，行經有燈光號誌管制之交岔路口闖紅燈者，
    處新台幣（下同）1,800 元以上5,400 元以下罰鍰，並記違
    規點數3 點，道路交通管理處罰條例第53條、第63條第1 項
    第3 款分別定有明文。
二、原處分機關係以：抗告人即異議人甲○○於民國（下同）94
    年4月9日0時26分，駕駛DO-7213號自用小客車，沿台北市○
    ○街駛，於景美街方向行向號誌紅燈，逕自右轉景文街，經
    台北市政府警察局文山第二分局攔車稽查，告知駕駛人違規
    事實，依法製單舉發「紅燈右轉」之違規行為，依道路交通
    管理處罰條例第53條規定，處罰鍰2,700元整，並依同條例
    第63條第1項規定記違規點數3點。
三、抗告意旨略以：抗告人於94年4月9日凌晨駕車沿景文街由台
    北往新店方向行駛，因道路不熟故在此路段慢速行駛，嗣發
    現對面車道有警察臨檢，且欲尋訪之地點恰在警方路檢點後
    側，乃先由景文街右轉景美街後，再迴轉2次，於路口右轉
    景文街，以不違規的路線通過景文街口（因景文街禁止左轉
    ）。因該日異議人早已知員警於該路段值勤，當然會更加小
    心遵守交通規則，以免違規。但因停車受檢時，煞車有些頓
    衝，造成員警誤會異議人欲衝撞，經解釋不成，竟以闖紅燈
    開單告發，為此聲明抗告云云。
四、經查抗告人對其於94年4月9日0時26分，駕駛車牌號碼DO-72
    13號自用小客車，由景美街右轉景文街之事實供認無諱。又
    證人即舉發本件違規之台北市政府警察局文山第二分局員警
    許崑海於原審證稱：當時我正在景文街、景美街口執行酒醉
    擴大臨檢，我的位置在景文街上，看到景文街上面的號誌是
    綠燈，發現抗告人的車子右轉過來，我們就攔截告發他紅燈
    右轉。我當時沒有看景美街上的號誌，依據路口（交通號誌
    ）的時相，景文街如果是綠燈，景美街一定是紅燈，反之，
    如果景美街是綠燈，景文街一定是紅燈。當時號誌正常並無
    故障。當時右轉只有異議人的車，路上車輛不多，因為在凌
    晨等語。按證人乃依法執勤之公務員，與抗告人並無嫌怨，
    衡情應不致甘冒偽證罪責，故為虛偽陳述以誣陷抗告人，參
    以案發時係凌晨0時26分，路上車輛稀少，證人應無錯誤舉
    發之可能，故其證言應屬正確可信。從而，抗告人辯稱並無
    「紅燈右轉」云云，應係避重就輕之詞，不足採信。
五、原審因而認抗告人確有如舉發違反道路交通管理事件通知單
    所載之違規事實，原處分機關依首揭規定就抗告人違規之行
    為裁處抗告人鍰2,700元，並記違規點數3點，並無違誤，據
    此駁回抗告人異議之聲請，經核並無不合。抗告意旨猶執前
    詞指摘原判決不當，顯無理由，應予駁回。
據上論斷，應依道路交通案件處理辦法第二十六條、刑事訴訟法
第四百十二條，裁定如主文。
中　　華　　民　　國　　94　　年　　10　　月　　4　　日
              　　臺灣高等法院交通法庭
                        審判長法　官  葉騰瑞
　　　　　　　　　　　　  　　法  官  謝靜恒
　　　　　　　　　　　　　　　法  官  莊明彰
以上正本證明與原本無異。
不得再抗告。
                              書記官  廖逸柔
中　　華　　民　　國　　94　　年　　10　　月　　4 　　日
